# 请教陈版新收入准则关于OEM代工、ODM贴牌业务何时确认收入？

提问人：qlovem 时间：2020-07-23 21:33:02
OEM代工、ODM贴牌业务新收入准则何确认收入，是一段时间还是时点确认收入。

回答人：chenyiwei
应根据具体情况，合理判断这是两项采购/销售业务，还是一项委托加工业务，据此确定收入应采用总额法还是净额法确认；另外对照新收入准则第十一条，判断是否存在在一段时间内确认收入的三种情形之一。

提问人：lawrencelo 时间：2020-07-27 16:30:00
请教陈版，企业委托供应商贴牌生产产品，再卖给第三方客户，企业按全额法还是按净额法确认收入，谢谢

回答人：chenyiwei
委托方需对代工厂的产品质量负责，因此对客户一端原则上是总额法多见。但指定销售给代工厂并指定用于生产贴牌产品的原材料等不能确认收入和采购，应按委托加工处理。